<html>

<head>
	<meta http-equiv="Content-Type" content="text/html; charset=utf-8"/>
	<link rel="stylesheet" href="../../Miscellaneous/liberation_format.css">
	<title>Neo-Adûnaic : Vowel Combinations</title>
	<link rel="shortcut icon" type="image/x-icon" href="../../Miscellaneous/Images/favicon.ico"></link>
<head>

<p>{<a href="../../index.html">Home</a>}
&gt;&gt; {<a href="../Grammar.htm">Grammar</a>}</p>

<hr size=1 width="100%" noshade style='color:black' align=center>

<p>&nbsp;</p>

<h1>Vowel Combinations.</h1>

<p>When vowels are put together, they combine in
specific ways.</p>

<p>1.&nbsp;&nbsp;&nbsp;&nbsp;
&nbsp;When
identical variable nouns come into contact, they contract to form just one long
version of the vowel: <i>a + a = â, i + i = î, u + u = û</i>.</p>

<p>2.&nbsp;&nbsp;&nbsp;&nbsp;
When
a short <i>a </i>is combined with the following short <i>i </i>or<i> u</i>, the
results become <i>ê</i> or <i>ô</i>: <i>ai = ê, au = ô</i>.</p>

<p>3.&nbsp;&nbsp;&nbsp;&nbsp;
Save
for [âi], [âu], [ôi], [êu], a short vowel combined to a long vowel will result
in the disappearance of the short vowel, leaving only the long vowel in place<sup>[1]</sup>.</p>

<p>&nbsp;</p>

<p>&nbsp;&nbsp;&nbsp;&nbsp;
<u>Table of Vowel Combinations</u></p>

<table>
 <tr>
  <td rowspan = "2">
  <p>1<sup>st</sup> Vowel</p>
  </td>
  <td colspan = "14">
  <p>2<sup>nd</sup> Vowel</p>
  </td>
 </tr>
 <tr>
  <td>
  <p><b>a</b></p>
  </td>
  <td>
  <p><b>i</b></p>
  </td>
  <td>
  <p><b>u</b></p>
  </td>
  <td>
  <p><b>â</b></p>
  </td>
  <td>
  <p><b>ê</b></p>
  </td>
  <td>
  <p><b>î</b></p>
  </td>
  <td>
  <p><b>ô</b></p>
  </td>
  <td>
  <p><b>û</b></p>
  </td>
  <td>
  <p><b>âi</b></p>
  </td>
  <td>
  <p><b>âu</b></p>
  </td>
  <td>
  <p><b>ôi</b></p>
  </td>
  <td>
  <p><b>êu</b></p>
  </td>
  <td>
  <p><b>êi</b></p>
  </td>
 </tr>
 <tr>
  <td>
  <p><b>a</b></p>
  </td>
  <td>
  <p><i>â</i></p>
  </td>
  <td>
  <p><i>ê</i></p>
  </td>
  <td>
  <p><i>ô</i></p>
  </td>
  <td>
  <p><i>â</i></p>
  </td>
  <td>
  <p><i>âi</i></p>
  </td>
  <td>
  <p><i>âi</i></p>
  </td>
  <td>
  <p><i>âu</i></p>
  </td>
  <td>
  <p><i>âu</i></p>
  </td>
  <td>
  <p><i>âi</i></p>
  </td>
  <td>
  <p><i>âu</i></p>
  </td>
  <td>
  <p><i>âuwi</i></p>
  </td>
  <td>
  <p><i>âiyu</i></p>
  </td>
  <td>
  <p><i>âi</i></p>
  </td>
 </tr>
 <tr>
  <td>
  <p><b>i</b></p>
  </td>
  <td>
  <p><i>iya</i></p>
  </td>
  <td>
  <p><i>î</i></p>
  </td>
  <td>
  <p><i>iyu</i></p>
  </td>
  <td>
  <p><i>iyâ</i></p>
  </td>
  <td>
  <p><i>iyê</i></p>
  </td>
  <td>
  <p><i>î</i></p>
  </td>
  <td>
  <p><i>iyô</i></p>
  </td>
  <td>
  <p><i>iyû</i></p>
  </td>
  <td>
  <p><i>iyâi</i></p>
  </td>
  <td>
  <p><i>iyâu</i></p>
  </td>
  <td>
  <p><i>iyôi</i></p>
  </td>
  <td>
  <p><i>iyêu</i></p>
  </td>
  <td>
  <p><i>iyêi</i></p>
  </td>
 </tr>
 <tr>
  <td>
  <p><b>u</b></p>
  </td>
  <td>
  <p><i>uwa</i></p>
  </td>
  <td>
  <p><i>uwi</i></p>
  </td>
  <td>
  <p><i>û</i></p>
  </td>
  <td>
  <p><i>uwâ</i></p>
  </td>
  <td>
  <p><i>uwê</i></p>
  </td>
  <td>
  <p><i>uwî</i></p>
  </td>
  <td>
  <p><i>uwô</i></p>
  </td>
  <td>
  <p><i>û</i></p>
  </td>
  <td>
  <p><i>uwâi</i></p>
  </td>
  <td>
  <p><i>uwâu</i></p>
  </td>
  <td>
  <p><i>uwôi</i></p>
  </td>
  <td>
  <p><i>uwêu</i></p>
  </td>
  <td>
  <p><i>uwêi</i></p>
  </td>
 </tr>
 <tr>
  <td>
  <p><b>â</b></p>
  </td>
  <td>
  <p><i>â</i></p>
  </td>
  <td>
  <p><i>âi</i></p>
  </td>
  <td>
  <p><i>âu</i></p>
  </td>
  <td>
  <p><i>â</i></p>
  </td>
  <td>
  <p><i>âi</i></p>
  </td>
  <td>
  <p><i>âi</i></p>
  </td>
  <td>
  <p><i>âu</i></p>
  </td>
  <td>
  <p><i>âu</i></p>
  </td>
  <td>
  <p><i>âi</i></p>
  </td>
  <td>
  <p><i>âu</i></p>
  </td>
  <td>
  <p><i>âuwi</i></p>
  </td>
  <td>
  <p><i>âiyu</i></p>
  </td>
  <td>
  <p><i>âiyi/âi</i></p>
  </td>
 </tr>
 <tr>
  <td>
  <p><b>ê</b></p>
  </td>
  <td>
  <p><i>ê</i></p>
  </td>
  <td>
  <p><i>ê/êi</i></p>
  </td>
  <td>
  <p><i>êu</i></p>
  </td>
  <td>
  <p><i>ê</i></p>
  </td>
  <td>
  <p><i>ê</i></p>
  </td>
  <td>
  <p><i>ê/êi</i></p>
  </td>
  <td>
  <p><i>êyô</i></p>
  </td>
  <td>
  <p><i>êu</i></p>
  </td>
  <td>
  <p><i>ê</i></p>
  </td>
  <td>
  <p><i>êu</i></p>
  </td>
  <td>
  <p><i>êyôi</i></p>
  </td>
  <td>
  <p><i>êyêu</i></p>
  </td>
  <td>
  <p><i>êyêi</i></p>
  </td>
 </tr>
 <tr>
  <td>
  <p><b>î</b></p>
  </td>
  <td>
  <p><i>îya</i></p>
  </td>
  <td>
  <p><i>î</i></p>
  </td>
  <td>
  <p><i>îyu</i></p>
  </td>
  <td>
  <p><i>îyâ</i></p>
  </td>
  <td>
  <p><i>îyê</i></p>
  </td>
  <td>
  <p><i>î</i></p>
  </td>
  <td>
  <p><i>îyô</i></p>
  </td>
  <td>
  <p><i>îyû</i></p>
  </td>
  <td>
  <p><i>îyâi</i></p>
  </td>
  <td>
  <p><i>îyâu</i></p>
  </td>
  <td>
  <p><i>îyôi</i></p>
  </td>
  <td>
  <p><i>îyêu</i></p>
  </td>
  <td>
  <p><i>îyêi</i></p>
  </td>
 </tr>
 <tr>
  <td>
  <p><b>ô</b></p>
  </td>
  <td>
  <p><i>ô</i></p>
  </td>
  <td>
  <p><i>ôi</i></p>
  </td>
  <td>
  <p><i>ô</i></p>
  </td>
  <td>
  <p><i>ô</i></p>
  </td>
  <td>
  <p><i>ôwê</i></p>
  </td>
  <td>
  <p><i>ôi</i></p>
  </td>
  <td>
  <p><i>ô/ôwô</i></p>
  </td>
  <td>
  <p><i>ô</i></p>
  </td>
  <td>
  <p><i>ôi</i></p>
  </td>
  <td>
  <p><i>ô</i></p>
  </td>
  <td>
  <p><i>ôwôi</i></p>
  </td>
  <td>
  <p><i>ôwêu</i></p>
  </td>
  <td>
  <p><i>ôwêi</i></p>
  </td>
 </tr>
 <tr>
  <td>
  <p><b>û</b></p>
  </td>
  <td>
  <p><i>ûwa</i></p>
  </td>
  <td>
  <p><i>ûwi</i></p>
  </td>
  <td>
  <p><i>û</i></p>
  </td>
  <td>
  <p><i>ûwâ</i></p>
  </td>
  <td>
  <p><i>ûwê</i></p>
  </td>
  <td>
  <p><i>ûwî</i></p>
  </td>
  <td>
  <p><i>ûwô</i></p>
  </td>
  <td>
  <p><i>û</i></p>
  </td>
  <td>
  <p><i>ûwâi</i></p>
  </td>
  <td>
  <p><i>ûwâu</i></p>
  </td>
  <td>
  <p><i>ûwôi</i></p>
  </td>
  <td>
  <p><i>ûwêu</i></p>
  </td>
  <td>
  <p><i>ûwêi</i></p>
  </td>
 </tr>
 <tr>
  <td>
  <p><b>âi</b></p>
  </td>
  <td>
  <p><i>âiya</i></p>
  </td>
  <td>
  <p><i>âi</i></p>
  </td>
  <td>
  <p><i>âiyu</i></p>
  </td>
  <td>
  <p><i>âiyâ</i></p>
  </td>
  <td>
  <p><i>âiyê</i></p>
  </td>
  <td>
  <p><i>âi</i></p>
  </td>
  <td>
  <p><i>âiyô</i></p>
  </td>
  <td>
  <p><i>âiyû</i></p>
  </td>
  <td>
  <p><i>âiyâi</i></p>
  </td>
  <td>
  <p><i>âiyâu</i></p>
  </td>
  <td>
  <p><i>âiyôi</i></p>
  </td>
  <td>
  <p><i>âiyêu</i></p>
  </td>
  <td>
  <p><i>âiyêi</i></p>
  </td>
 </tr>
 <tr>
  <td>
  <p><b>âu</b></p>
  </td>
  <td>
  <p><i>âuwa</i></p>
  </td>
  <td>
  <p><i>âuwi</i></p>
  </td>
  <td>
  <p><i>âu</i></p>
  </td>
  <td>
  <p><i>âuwâ</i></p>
  </td>
  <td>
  <p><i>âuwê</i></p>
  </td>
  <td>
  <p><i>âuwî</i></p>
  </td>
  <td>
  <p><i>âuwô</i></p>
  </td>
  <td>
  <p><i>âu</i></p>
  </td>
  <td>
  <p><i>âuwâi</i></p>
  </td>
  <td>
  <p><i>âuwâu</i></p>
  </td>
  <td>
  <p><i>âuwôi</i></p>
  </td>
  <td>
  <p><i>âuwêu</i></p>
  </td>
  <td>
  <p><i>âuwêi</i></p>
  </td>
 </tr>
 <tr>
  <td>
  <p><b>ôi</b></p>
  </td>
  <td>
  <p><i>ôiya</i></p>
  </td>
  <td>
  <p><i>ôi</i></p>
  </td>
  <td>
  <p><i>ôiyu</i></p>
  </td>
  <td>
  <p><i>ôiyâ</i></p>
  </td>
  <td>
  <p><i>ôiyê</i></p>
  </td>
  <td>
  <p><i>ôi</i></p>
  </td>
  <td>
  <p><i>ôiyô</i></p>
  </td>
  <td>
  <p><i>ôiyû</i></p>
  </td>
  <td>
  <p><i>ôiyâi</i></p>
  </td>
  <td>
  <p><i>ôiyâu</i></p>
  </td>
  <td>
  <p><i>ôiyôi</i></p>
  </td>
  <td>
  <p><i>ôiyêu</i></p>
  </td>
  <td>
  <p><i>ôiyêi</i></p>
  </td>
 </tr>
 <tr>
  <td>
  <p><b>êu</b></p>
  </td>
  <td>
  <p><i>êuwa</i></p>
  </td>
  <td>
  <p><i>êuwi</i></p>
  </td>
  <td>
  <p><i>êu</i></p>
  </td>
  <td>
  <p><i>êuwâ</i></p>
  </td>
  <td>
  <p><i>êuwê</i></p>
  </td>
  <td>
  <p><i>êuwî</i></p>
  </td>
  <td>
  <p><i>êuwô</i></p>
  </td>
  <td>
  <p><i>êu</i></p>
  </td>
  <td>
  <p><i>êuwâi</i></p>
  </td>
  <td>
  <p><i>êuwâu</i></p>
  </td>
  <td>
  <p><i>êuwôi</i></p>
  </td>
  <td>
  <p><i>êuwêu</i></p>
  </td>
  <td>
  <p><i>êuwêi</i></p>
  </td>
 </tr>
 <tr>
  <td>
  <p><b>êi</b></p>
  </td>
  <td>
  <p><i>êiya</i></p>
  </td>
  <td>
  <p><i>êi</i></p>
  </td>
  <td>
  <p><i>êiyu</i></p>
  </td>
  <td>
  <p><i>êiyâ</i></p>
  </td>
  <td>
  <p><i>êiyê</i></p>
  </td>
  <td>
  <p><i>êi</i></p>
  </td>
  <td>
  <p><i>êiyô</i></p>
  </td>
  <td>
  <p><i>êiyû</i></p>
  </td>
  <td>
  <p><i>êiyâi</i></p>
  </td>
  <td>
  <p><i>êiyâu</i></p>
  </td>
  <td>
  <p><i>êiyôi</i></p>
  </td>
  <td>
  <p><i>êiyêu</i></p>
  </td>
  <td>
  <p><i>êiyêi</i></p>
  </td>
 </tr>
</table>

<p>&nbsp;</p>

<p>&nbsp;</p>

<p>[1].&nbsp; [êi] and
[ôu] are also possible combinations, but they are usually reduced to just the
long vowels in Classical Adûnaic, which is the main form followed in the
Lexicon.</p>

</html>